臺灣高等法院刑事判決　　　　　　　　94年度上易字第1219號
上　訴　人　臺灣臺北地方法院檢察署檢察官
被　　　告　乙○○
上列上訴人因被告竊盜案件，不服臺灣臺北地方法院94年度易字
第521號，中華民國94年6月20日第一審判決（起訴案號：臺灣臺
北地方法院檢察署94年度偵字第4641號，併辦案號：台灣板橋地
方法院檢察署94年度偵字第8877號、第14141號），提起上訴，
本院判決如下：
    主  文
原判決撤銷。
乙○○連續攜帶兇器竊盜，累犯，處有期徒刑壹年。
    事  實
一、乙○○前因違反毒品危害防制條例、偽造文書案件，經臺灣
    板橋地方法院判決有期徒刑六月及一年確定；復因贓物案件
    ，經原法院判處有期刑五月確定，以上三罪定應執行刑一年
    九月，於民國92年12月17日假釋期滿執行完畢。猶不知悔改
    ，明知其所駕駛之車號Y5-5411號自小客車已遭註銷車牌，
    擔心繼續駕駛該車易為警舉發開單，竟基於意圖為自己不法
    所有之概括犯意，(一)於94年2月8日10時10分許，持其所有、
    客觀上足以對人之生命身體構成危害而得為兇器使用之十字
    螺絲起子1把，在臺北市○○路244巷15號前，竊取丙○○所
    有停放在該處之車號ET-3176號自小客車之車牌2面，得手後
    據為己有，並將該2面車牌懸掛在前開Y5-5411號自小客車上
    供己使用。嗣於同年2月13日9時許，丙○○經過臺北市○○
    路242巷107弄2號前，發現前述汽車懸掛其所有車牌，經報
    警循線查獲；(二)於94年3月8日凌晨零時許，持其上開得供兇
    器使用之螺絲起子1把，在臺北市○○路上，華江橋機車引
    道旁之停車格內，竊取張宏洋所有停放該處車號CI-2129號
    自小客車之車牌2面，得手後據為己有，並將該2面車牌懸掛
    在前開Y5-5411號自小客車上供己使用。嗣於同年3月11日凌
    晨2時55分許，在臺北市○○○道與雙園街口為警查獲；(三)
    於94年3月14日左右持上開得供兇器使用之起子1把，在台北
    縣板橋市○○街140巷內，竊取甲○○所有車號ＡＢ-4498號
    自小客車車牌2面，將之懸掛在上開Ｘ5-5411號自小客車上
    ，嗣將車借予吳祥泉使用 (另為不起訴處分)，於94年3月15
    日下午6時許，吳駕駛該車途經國道3號高速公路時，為警當
    場查獲。
二、案經臺北市政府警察局萬華分局報告臺灣臺北地方法院檢察
    署檢察官偵查起訴，及移送併案審理。
    理  由
一、被告乙○○經傳雖未到庭，惟查上揭犯罪事實一、(一)(二)部分
    ，業據被告乙○○於原審中坦承不諱，核與被害人丙○○、
    張宏洋指述被竊情節相符（見偵字第8877號卷第4頁、第21
    頁、偵字第4641號卷第10頁），並有ET-3176號、CI-2129號
    車牌照片、被害人張宏洋之汽機車各項異動登記書、被害人
    丙○○之行車執照、車輛車牌失竊作業-查獲車牌認可資料
    、車籍作業系統-查詢認可資料在卷可資佐證，足認被告出
    於任意性之自白與事實相符，足以採信。
二、上揭犯罪事實一、(三)部分，被告於偵查中矢口否認竊盜，並
    以系爭車輛係於94年3月14日向柯敏雄所借置辯，惟查上開
    事實，業據被害人甲○○配偶詹政宇供證車輛車牌遭竊，證
    人吳祥泉供證系爭車輛係向被告借用綦詳，而證人柯敏雄則
    供證：車借予乙○○就無大牌，迄未還車等語 (見偵字第91
    70號卷第1頁反面)，查本件車輛於94年2月13日、3月11日兩
    次遭警取締時，被告均供承所懸車牌為其竊取，既無證據證
    明還車予柯敏雄，則此次遭取締之車牌當亦係其竊取懸掛，
    是被告有竊取ＡＢ-4498號車牌毫無疑義。
  綜上，本件事證明確，被告上開所辯，無非事後卸責之詞，不
  足採信，其之犯行，堪以認定，應依法論科。
三、按螺絲起子係屬質地堅硬之金屬工具，持螺絲起子行竊，客
    觀上足以對他人生命、身體構成威脅，自具危險性而屬兇器
    。是核被告所為，係犯刑法第321條第1項第3款之攜帶兇器
    竊盜罪。被告三次犯行時間緊接，且犯同一構成要件之罪，
    顯基於概括犯意為之，為連續犯以一罪論，並加重其刑。公
    訴人起訴事實雖未論及併辦之被告所為犯罪事實一(一)(三)部分
    犯行，但此部分與原起訴並成罪之犯罪事實一(二)部分犯行，
    有連續犯之裁判上一罪關係，為起訴效力所及，本院應併予
    審判。又被告有如事實欄所載之犯罪科刑執行情形，有本院
    被告前案紀錄表在卷可徵，其於有期徒刑執行完畢五年內，
    再犯本件有期徒刑以上之罪，為累犯，應依刑法第47條規定
    加重其刑，並遞加重之。原審論處被告罪刑，本非無見，惟
    被告三次犯行為連續犯，原判決主文事實有記載，理由卻未
    敘明，致主文事實與理由矛盾；又被告另有犯罪事實一(三)部
    分，原審未及審究，均有未洽，公訴人上訴意旨指摘及此，
    為有理由，自應由本院將原判決撤銷改判。爰審酌被告攜帶
    螺絲起子竊盜，對社會大眾之生命及財產安全危害甚鉅，及
    其犯罪動機、目的、手段、犯後態度等一切情狀，量處如主
    文所示之刑，以示懲儆。被告所有之十字螺絲起子1支，係
    其所有供犯罪所用之物，雖據被告供明，但未扣案，為免將
    來執行困難，且該起子另有其他用途，故不予宣告沒收，併
    此敘明。
四、被告經合法傳喚，無正當理由不到庭，爰不待其陳述逕行判
    決。
據上論斷，應依刑事訴訟法第369條第1項前段、第364條、第299
條第1項前段、第371條、刑法第321條第1項第3款、第56條、第4
7條，判決如主文。
本案經檢察官吳國南到庭執行職務。
中　　華　　民　　國　　94　　年　　12　　月　　7 　　日
　　　　　　　　　刑事第十八庭審判長法　官  楊貴雄
　　　　　　　　　　　　　　　　　  法　官  王麗莉
　　　　　　　　　　　　　　　　　  法　官  李英勇
以上正本證明與原本無異。
不得上訴。
                                    書記官  林淑貞
中　　華　　民　　國　　94　　年　　12　　月　　8 　　日
附錄：本案論罪科刑法條全文
中華民國刑法第321條
犯竊盜罪而有左列情形之一者，處六月以上、五年以下有期徒刑
：
一  於夜間侵入住宅或有人居住之建築物、船艦或隱匿其內而犯
    之者。
二  毀越門扇、牆垣或其他安全設備而犯之者。
三  攜帶兇器而犯之者。
四  結夥三人以上而犯之者。
五  乘火災、水災或其他災害之際而犯之者。
六  在車站或埠頭而犯之者。
前項之未遂犯罰之。
